臺灣高等法院高雄分院刑事附帶民事訴訟判決
　　　　　　　　　　　　　　　　　　 100年度附民字第96號
原　　　告　張○○
法定代理人　張家銘
被　　　告　謝佐岳
上列被告因傷害案件（本院100 年度上訴字第1410號），經原告
提起附帶民事訴訟，請求損害賠償，本院判決如下：
    主  文
被告應連帶給付原告新台幣拾萬元，及自民國100 年9 月23日起
至清償日止，按年息百分之五計算之利息。
原告其餘之訴及假執行之聲請均駁回。
    事實及理由
一、原告起訴主張：被告謝佐岳係民國65年12月5 日生，為成年
    人，擔任高雄市苓雅區○○○路103 號「高雄市立四維國小
    」（下稱四維國小）體育老師，亦為原告即兒童張○○（88
    年1 月間生）所屬年級之班級導師。緣於99年5 月12日上午
    8 時40分許四維國小大禮堂內活動結束後，原告自大禮堂走
    回教室路上，因邊走邊瀏覽一旁書展，未能即時跟上班級隊
    伍，詎被告見狀，預見其自己為男性，又為體育老師，倘以
    手拍打及按壓於原告肩膀，將使原告肩膀受有挫傷之傷害，
    竟仍基於傷害之未必故意，突然自原告身後以雙手拍打其肩
    膀，喝令原告加速腳步，隨後又往原告左右肩膀各按壓1 下
    ，致原告疼痛到蹲下，並受有右肩挫傷之傷害。嗣經原告之
    父張家銘到校處理，始知上情。原告因上述事件，顯然無法
    繼續接受被告教導，因為顧及原告心理感受及反應而轉學，
    但原告因此鬱鬱寡歡，需長期接受心理輔導。爰依侵權行為
    之法律關係，請求命被告給付原告精神慰藉金新台幣（下同
    ）220,000 元及加計法定遲延利息之判決；並陳明願供擔保
    聲請為假執行宣告。
二、被告則以：原告主張之事實，並非真實，被告謝佐岳並無對
    原告為傷害，且家庭經濟來源僅有被告1 人，平日家庭收支
    平衡，請求以5 萬元與原告達成和解等語，資為抗辯。而請
    求駁回原告之訴，訴訟費用由原告負擔。
三、按附帶民事訴訟之判決，應以刑事訴訟判決所認定之事實為
    據，刑事訴訟法第500 條前段定有明文。本件原告主張被告
    謝佐岳對其為傷害之事實，業據本院100 年度上訴字第1410
    號刑事判決依傷害罪判處拘役30日在案，有該判決在卷可稽
    ，則原告主張之上開事實，堪認真實。
四、按因故意或過失，不法侵害他人之權利者，負損害賠償責任
    ；又不法侵害他人之身體、健康者，被害人雖非財產上之損
    害，亦得請求賠償相當之金額，民法第184 條第1 項前段及
    第195 條第1 項前段分別有明文規定。本件被告謝佐岳有傷
    害原告身體之事實，已如前述，則原告依前開規定，請求被
    告謝佐岳負損害賠償責任，即屬有據。原告因受前開傷害，
    其精神上受有相當之痛苦，應可認定。本院審酌被告謝佐岳
    為大學畢業，現從事教育工作，每月約有49,000元收入，並
    有機車1 部；而原告為國中1 年級學生，其法定代理人現從
    事公職，每月約有9 萬多元之收入，及原告受傷之情形，認
    原告請求賠償精神慰藉金之金額，以100,000 元為相當。
五、從而，原告本於侵權行為之法律關係，請求被告給付之金額
    ，在100,000 元及自起訴狀繕本送達之翌日即100年9月23日
    起，至清償日止，按年息百分之五計算法定遲延利息範圍內
    ，為有理由，應予准許；至逾此範圍之請求，並無理由，應
    予駁回。
六、原告陳明願供擔保聲請為假執行，因本件原告勝訴部分，被
    告不得上訴第三審而告確定，原告毋庸聲請宣告假執行，故
    其假執行之聲請，應予駁回。
七、據上論結：本件原告之訴為一部有理由，一部無理由，依刑
    事訴訟法第502 條第1 項、第2 項，判決如主文。
中    華    民    國   100    年    11    月    7     日
                刑事第二庭  審判長法  官  林正雄
                                  法  官  邱明弘
                                  法  官  黃壽燕
以上正本證明與原本無異。
不得上訴。
中    華    民    國   100    年    11    月    7     日
                                  書記官  戴志穎